【裁判字號】    95,訴,239
【裁判日期】    950516
【裁判案由】    損害賠償等
【裁判全文】
臺灣士林地方法院民事裁定  95年度訴字第239號
原      告    菲力工業股份有限公司
法定代理人    甲○○
被      告    EV  Globa.
                      CA  9.
兼法定代理人  Michael  .
被      告    Dale  Agu.
              TAKARA Co.,Ltd.
                      ,PC0.
兼法定代理人  奧出信行
被      告    Tamio  Wa.
              H.  Saito.
              Miya  Nao.
              Hidefumi.
              Yoshihir.
              Hisashi  .
              Akinori  .
上列當事人間損害賠償等事件，本院裁定如下：
    主  文
本件移送台灣板橋地方法院。
    理  由
一、按訴訟之全部或一部，法院認為無管轄權者，依原告聲請或
    依職權以裁定移送於其管轄法院，民事訴法第28條第1 項定
    有明文。復按，因契約涉訟者，如經當事人定有債務履行地
    ，得由該履行地之法院管轄。因侵權行為涉訟者，得由行為
    地之法院管轄。民事訴訟法第12條、第15條第1 項分別定有
    明文。
二、經查：本件被告住所及事務所皆不在國內，而原告本於契約
    及侵權行為請求被告連帶給付，接單地點為原告公司，址設
    「台北縣土城市○○區○○街4 號」，此有公司資料查詢表
    、採購訂單在卷可稽，亦得由上開履行地及侵權行為地之法
    院即台灣板橋地方法院管轄。原告雖主張訴外人即該公司員
    工林鼎譽曾在其住處「台北市○○區○○路2 段103 巷50號
    3 樓」及「台北市○○區○○路52號2 樓」接獲被告電話云
    云，並聲請本院傳喚該員為證人，惟被告公司訂貨皆以採購
    訂單為之，訴外人林鼎譽縱於本院轄區接獲被告電話，亦與
    本件定管轄之原因無涉，本院認此部分無傳喚證人調查之必
    要。又原告主張本件應先將訴狀送達被告，如被告對管轄權
    無爭執，即無調查管轄權有無之必要云云，然查，本件原告
    起訴依民事訴訟法第119 條第1 項規定，按被告人數提出繕
    本，經本院於95年3 月16日通知其補正，原告僅於95年3 月
    28日提出中文起訴狀繕本暨英譯訴之聲明，本院復於95年4
    月18日裁定命其以被告能諳之外國語文載明起訴之事實、理
    由、證據暨其主張本院有管轄權之原因，原告於95年5 月4
    日收受送達，於95年5 月9 日具狀表明不願提出譯文，則縱
    使被告收受繕本之送達，亦難認其對本院之管轄權不爭執。
    綜上，原告向無管轄權之本院起訴，顯係違誤，爰依職權將
    本件移送於有管轄權之台灣板橋地方法院。
四、依首開法條裁定如主文。
中    華    民    國    95    年    5     月    16    日
                  民事第二庭  法  官  陳玉曆
以上正本證明與原本無異。
如對本裁定抗告須於裁定送達後10日內向本院提出抗告狀。
中    華    民    國    95    年    5     月    19    日
                              書記官  蔡雨呈


司法院資訊處製作；財團法人民間司法改革基金會備份。
